臺灣屏東地方法院刑事判決　　　　　　　100年度易字第945號
公　訴　人　臺灣屏東地方法院檢察署檢察官
被　　　告　林添福
上列被告因竊盜等案件，經檢察官提起公訴（100 年度偵字第
3889、4118、4289號），嗣因被告就被訴事實為有罪之陳述，經
本院裁定適用簡式審判程序審理，判決如下：
    主  文
林添福犯踰越安全設備竊盜罪，累犯，處有期徒刑捌月；又犯收
受贓物罪，累犯，處拘役肆拾日，如易科罰金，以新臺幣壹仟元
折算壹日；又犯行使變造特種文書罪，累犯，處拘役肆拾日，如
易科罰金，以新臺幣壹仟元折算壹日；又犯踰越安全設備竊盜罪
，累犯，處有期徒刑捌月；又犯竊盜罪，累犯，處有期徒刑肆月
。有期徒刑部分，應執行有期徒刑壹年伍月；拘役部分，應執行
拘役陸拾日，如易科罰金，以新臺幣壹仟元折算壹日。
    事  實
一、林添福於96年間因竊盜案件，經法院各判處有期徒刑（減為
    ）2 月、3 月、8 月，並定應執行有期徒刑1 年確定，於98
    年7 月31日縮刑期滿執行完畢。猶不知悔改：（一）基於意
    圖為自己不法之所有及竊盜之犯意，於民國100 年3 月2 日
    上午11時許，踰越位於屏東縣長治鄉○○村○○路10巷12號
    王家慶所有之豬舍及工寮外之鐵絲網圍籬後，徒手竊取該工
    寮所裝置之窗型冷氣機1 台，得手後，再於同日下午5 時許
    ，將該冷氣載至辛銘華（檢察官已另為不起訴處分）所經營
    位於屏東縣長治鄉○○路118 號「十全2 手」商店，以新台
    幣（下同）800 元之價格出售予不知情之辛銘華。嗣警方根
    據王家慶報案，循線查獲上情；（二）可得而知真實姓名年
    籍不詳、綽號阿龍之成年男子交付之車號PHF —160 號黑色
    機車係來路不明之贓物（該機車為李忠英所有而於100 年3
    月25日下午3 時10分許至同年27日晚間8 時25分許之期間內
    某時，在屏東縣內埔鄉黎明村黎頭標1 之91地號農舍前遭竊
    ），及明知該機車車牌業經以黑色麥克筆將前述機車車牌變
    造為BHE —180 號，竟先基於收受贓物之不確定犯意，於
    100 年3 月27日晚間8 時25分前某日自阿龍處收受該機車後
    ，另又基於行使變造特種文書之犯意，駕駛該輛懸掛變造車
    牌號碼之機車而行使之，嗣於100 年3 月27日晚間8 時25分
    許，警方在屏東縣長治鄉○○路363 號前查獲該機車，並循
    線查獲上情；（三）另基於意圖為自己不法之所有及竊盜之
    犯意，於100 年4 月17日下午6 時40分許，踰越位於屏東縣
    鹽埔鄉○○段350 之94地號鴨寮外之鐵絲圍網後，徒手竊取
    余哲隆所有之馬達2 台；（四）另基於意圖為自己不法之所
    有及竊盜之犯意，於100 年4 月17日下午6 時40分許竊取余
    哲隆所有之馬達2 台後，趁屏東縣鹽埔鄉○○段1259之6 地
    號檳榔園大門未鎖機會，由大門進入後徒手竊取陳清科所有
    之銅製開關閥2 個、電纜線2 捆。嗣林添福上述（三）、（
    四）竊盜行為得手後，其載運前述竊得物品行經鹽埔鄉○○
    段某產業道路時，為警方當場查獲。
二、案經屏東縣政府警察局屏東分局報告及余哲龍訴請屏東縣政
    府警察局里港分局報告臺灣屏東地方法院檢察署檢察官偵查
    起訴。
    理  由
一、按本件被告所犯係死刑、無期徒刑、最輕本刑為3 年以上有
    期徒刑以外之罪，而其於本院審理時就被訴事實為有罪之陳
    述，經本院告知簡式審判程序之旨，並聽取其與公訴人之意
    見後，認無不得或不宜改依簡式審判程序進行之情事，依刑
    事訴訟法第273 條之1 第1 項規定，當庭裁定本件行簡式審
    判程序，合先敘明。
二、上揭犯罪事實，業據被告於本院審理中坦承不諱，此外並有
    告訴人余哲隆之指訴、被害人王家慶、李忠英、陳清科及證
    人辛銘華之證述、被害人王家慶出具之贓物認領保管單1 張
    、被告製作之聲寶冷氣讓渡證書1 張、冷氣失竊現場及尋獲
    時之照片共9 張、被害人李忠英出具之贓物認領保管單1 張
    、PHF —160 號機車失竊地點、查獲地點及車牌之照片共13
    張、被害人余哲隆及陳清科出具之贓物認領保管單各1 張、
    照片6 張等，足認被告前揭自白與事實相符，本案事證明確
    ，被告犯行堪以認定。
三、核被告就犯罪事實一之（一）、（三）所為，均係犯刑法第
    321 條第1 項第2 款之踰越安全設備竊盜罪，起訴書認被告
    該2 次犯行部分，均係構成犯刑法第320 條第1 項之竊盜罪
    ，容有誤會，惟其基本社會事實同一，起訴法條均應予以變
    更。被告就犯罪事實一之（二）部分，前一行為係犯刑法第
    349 條第1 項之收受贓物罪、後一行為則犯同法第216 條、
    第212 條之行使變造特種文書罪；起訴書原認被告前一行為
    係犯第320 條第1 項之竊盜罪，惟業經公訴檢察官當庭變更
    起訴法條為第349 條第1 項之收受贓物罪，本院自毋庸再為
    變更即得逕行審理；至於就被告後一行為部分，並無證據認
    定該機車車牌係被告變造，但被告既有駕駛該已變造之車牌
    於道路行駛，顯已有行使變造特種文書之情，起訴書認被告
    後一行為係犯變造特種文書罪，容有誤會，惟其基本社會事
    實同一，起訴法條應予變更。被告就犯罪事實一之（四）所
    為，係犯刑法第320 條第1 項之竊盜罪。被告所犯上開2 件
    踰越安全設備竊盜罪、1 件收受贓物罪、1 件行使變造特種
    文書罪、1 件普通竊盜罪計5 件犯行，則係犯意各別，行為
    、被害人不同，自應予以分論併罰。又被告有事實欄所列前
    揭犯罪前科紀錄，有臺灣高等法院被告前案紀錄表可稽，被
    告受有期徒刑之執行完畢，五年以內故意再犯本件有期徒刑
    以上之5 罪，均構成累犯，均應依刑法第47條第1 項規定加
    重其刑。爰審酌被告正值壯年，非無工作能力，不思以正當
    方式賺取金錢，竟以踰越安全設備或普通竊盜方式為之，侵
    害他人財產、住居安全及危害社會治安，另就被告自阿龍處
    取得失竊機車部分，被告則任意為收受贓物行為，助長竊盜
    等財產犯罪歪風，致使贓物追索困難，及就行使變造機車車
    牌（特種文書）部分，則影響警察機關對於交通稽查之正確
    性等，所為均不足取，行為並均構成累犯應予加重，及被告
    所竊得或收受之贓物，業已遭警扣押後發還被害人，有贓物
    認領保管單4 紙可稽，及被告已坦承犯行，犯後態度尚可，
    並兼衡其素行、犯罪動機、目的、經濟狀況及智識程度等一
    切情狀，分別量處如主文所示之刑，拘役部分並諭知易科罰
    金之折算標準後，再依法定其應執行之刑，及就拘役部分並
    諭知同一易科罰金之折算標準，均如主文所示，以示懲儆。
據上論斷，應依刑事訴訟法第273 條之1 第1 項、第299 條第1
項前段、第300 條，刑法第321 條第1 項第2 款、第349 條第1
項、第216 條、第212 條、第320 條第1 項、第47條第1 項、第
41 條 第1 項前段、第51條第5 款、第6 款，刑法施行法第1 條
之1， 判決如主文。
本案經檢察官劉昀到庭執行職務。
中    華    民    國   100    年    9     月    28    日
                  刑事第二庭    法  官  黃紀錄
以上正本證明與原本無異。
如不服本判決應於收受判決後10日內向本院提出上訴書狀，並應
敘述具體理由；其未敘述上訴理由者，應於上訴期間屆滿後20日
內向本院補提理由書（均須按他造當事人之人數附繕本）「切勿
逕送上級法院」。
中    華    民    國  100     年    9     月    29    日
                                書記官  戴仲敏